# 关于冲减资本公积资本溢价限额的疑问？

提问人：csse235 时间：2021-01-15 15:41:04
1.收购少数股东股权情况下合并报表应确认的资本公积，注会教材上写的是以母公司个别报表资本溢价为限，不足冲减的，冲减留存收益。而应用指南只是说冲减资本溢价。所以到底以哪个资本溢价为限？
2.同一控制下企业合并，还原留存收益。企业会计准则讲解 2010 中说是以合并方资本溢价账面价值为限，这个应该也是个别报表资本公积吧？
那追溯调整期初数时，抵消被合并方权益，贷方资本溢价，然后还原留存收益，这个贷方资本溢价能否用来还原留存收益？，毕竟不是合并方资本溢价账面价值。

回答人：chenyiwei
1 、以合并报表层面资本公积（股本溢价）为限进行冲减。（实际上个人理解合并报表层面的冲减不应设限，应全部冲减资本公积，即使冲减为负数；不应冲减合并报表层面的留存收益。）
2 、同样应以合并口径下的资本公积（资本溢价）为限。但个人理解应尽可能保证留存收益的足额恢复，不受专门限制。

提问人：maggielq1018 时间：2021-02-20 12:33:06
陈版主
追问下这个问题，合并财务报表中，应以合并方的资本公积（资本溢价或股本溢价）为限，在所有者权益内部进行调整，将被合并方在合并日以前实现的留存收益中按照持股比例计算归属于合并方的部分自资本公积转入留存收益。
这里的资本公积（资本溢价）是这一次收购股权行为中的资本溢价为上限，而不是母公司只要自己有资本公积（其他行为形成的）都可以冲减吧也就是应该用当时院本部的
借：长期股权投资 30
贷：银行存款等 10
贷：资本公积 20 中的资本公积（ 20 ）为上限？
假设我这回支付价与长期股权投资金额一致，都是 30 ，母公司账面就这次交易不存在资本公积资本溢价，是否就不用在差额表做资本公积和留存收益的调整了

回答人：chenyiwei
优先保证被合并方留存收益的恢复，不是以母公司原有的资本公积为限，本次合并形成的资本公积也可用。